臺灣高雄地方法院民事裁定
111年度消債清字第10號
聲  請  人  蔡亦萍  
0000000000000000

上列當事人因消費者債務清理事件聲請清算，本院裁定如下：
    主  文
聲請人蔡亦萍自中華民國一一一年五月二十六日下午四時起開始
清算程序。
命司法事務官進行本件清算程序。
    理  由
一、聲請意旨略以：伊有不能清償債務情事，前向中國信託銀行
    聲請前置協商，惟協商不成立。伊又未經法院裁定開始更生
    程序或許可和解或宣告破產，爰聲請清算等語。　　
二、按債務人不能清償債務或有不能清償之虞者，得依本條例所
     定更生或清算程序，清理其債務；債務人於法院裁定開始
    更生程序或許可和解或宣告破產前，得向法院聲請清算；法
    院開始清算程序之裁定，應載明其年、月、日、時，並即時
    發生效力；法院開始更生或清算程序後，得命司法事務官進
    行更生或清算程序，必要時得選任律師、會計師或其他適當
    之自然人或法人1人為監督人或管理人，消費者債務清理條
    例（下稱消債條例）第3條、第80條前段、第83條第1項、第
    16條第1項分別定有明文。
三、經查：
  ㈠聲請人前向中國信託銀行聲請前置協商，於民國110年11月24
    日協商不成立，嗣於111年1月14日具狀向本院聲請清算等情
    ，有前置協商不成立通知書（卷第19頁）、中國信託銀行陳
    報狀（卷第44至68頁）附卷可稽，堪信為真實。
  ㈡聲請人於108年度至110年度均無申報所得，名下無財產，有
    三商美邦人壽保單解約金新臺幣（下同）49,249元、南山人
    壽保單解約金1,907元、國泰人壽保單解約金152,150元；又
    聲請人罹慢性腎衰竭併腹膜透析、右側腦出血性中風、左側
    硬腦膜下出血、癲癇，左側肢體肌力不足，僅能以輪椅代步
    ，需人照護日常生活起居且容易跌倒，雖有復健但改善進度
    緩慢，可能終生無工作能力，屬極重度身心障礙者，現無業
    ，賴母親照顧生活起居，2名姐妹不定額支付生活費用，現
    每月領取身障補助5,065元；另聲請人父親蔡漢章於106年8
    月19日殁，繼承人共4人（未含已辦理抛棄繼承之聲請人）
    ，所遺前鎮房屋、土地各1筆由蔡晴舟辦理繼承登記，雲林
    土地10筆由蔡育瑋辦理繼承登記等情，有108年至109年綜合
    所得稅各類所得資料清單及財產歸屬資料清單（卷第9至11
    頁）、110年稅務電子閘門財產所得調件明細表（卷第148頁
    ）、財產及收入狀況說明書（卷第4至5頁）、債權人清冊（
    卷第6至7頁）、戶籍謄本（卷第90頁）、勞工保險被保險人
    投保資料表（卷第17至18頁）、個人商業保險查詢結果表（
    卷第86頁）、財團法人金融聯合徵信中心前置協商專用債權
    人清冊（卷第12至14頁）、信用報告（卷第15至16頁）、社
    會補助查詢表（卷第35至39頁）、租金補助查詢表（卷第34
    頁）、勞動部勞動力發展署高屏澎東分署函（卷第41頁）、
    勞動部勞工保險局函（卷第40頁）、存簿（卷第82至84頁）
    、身障證明（卷第8頁）、阮綜合醫院診斷證明書（卷第89
    頁）、阮綜合醫療社團法人阮綜合醫院函（卷第112頁）、
    三商美邦人壽保險股份有限公司函（卷第113頁）、南山人
    壽保險股份有限公司函（卷第114至115頁）、國泰人壽保險
    股份有限公司函（卷第141至142頁）、財政部高雄國稅局函
    （卷第108至110頁）、家事事件公告（卷第118頁）、前鎮
    地政事務所函（卷第125至140頁）、雲林縣北港地政事務所
    函（外置）等附卷可參。依聲請人上述工作、收入、健康情
    形，聲請人僅有每月領取之身障補助5,065元，可供運用。
  ㈢關於聲請人必要生活費用部分，聲請人主張每月支出13,850
    元（無房屋租金）乙情。按債務人必要生活費用，以最近1
    年衛生福利部或直轄市政府所公告當地區每人每月最低生活
    費1.2倍定之，消債條例第64條之2第1項定有明文。本院參
    酌衛福部社會司所公告111年度高雄市最低生活費為14,419
    元，1.2倍即17,303元。又聲請人陳稱係於胞妹所繼承父親
    所有房屋居住乙情，是其無房屋費用支出，故計算其個人每
    月必要生活費時，即應自前開已包括居住費用在內之每月最
    低生活費用中，扣除相當於房屋支出所佔比例（大約為24.3
    6％）。依此計算結果，聲請人每月之必要生活費應以13,088
    元為準【計算式：17,303×（1－24.36%）＝13,088】，逾此範
    圍難認必要。
  ㈣綜上所述，聲請人每月僅有身障補助5,065元，不足以支應必
    要生活費13,088元，而其債務以三商美邦人壽、南山人壽、
    國泰人壽保單解約金共計203,306元抵償後，仍有7,887,097
    元（包括：中國信託銀行、華南銀行、兆豐銀行、板信銀行
    、元大銀行、永豐銀行、玉山銀行、台新銀行、摩根聯邦資
    產管理股份有限公司、長鑫資產管理股份有限公司、第一金
    融資產管理股份有限公司、萬榮行銷股份有限公司、滙誠第
    一資產管理股份有限公司，計算式：8,090,403－202,306＝7,
    887,097），堪認聲請人確有不能清償債務之情事。從而，
    聲請人向本院聲請清算，應予准許，並命司法事務官進行本
    件清算程序。
四、依消債條例第11條第1 項、第83條第1 項、第16條第1 項，
    裁定如主文。
中　　華　　民　　國　　111 　年　　5 　　月　　26　　日
              　　民事庭　　法　官　賴寶合
以上正本係照原本作成。
本裁定不得抗告。
中　　華　　民　　國　　111 　年　　5 　　月　　26　　日
  　                        書記官　胡美儀